臺灣高等法院臺中分院刑事裁定　
111年度聲字第21號

聲  請  人  臺灣高等檢察署臺中檢察分署檢察官     
受  刑  人  林耀銘



上列聲請人因受刑人數罪併罰有二裁判以上，聲請定其應執行之
刑（聲請案號：110年度執聲字第1496號），本院裁定如下：
    主  文
林耀銘犯如附表所示各罪所處之刑，有期徒刑部分，應執行有期
徒刑拾陸年陸月，併科罰金部分，應執行罰金新臺幣拾參萬元，
罰金如易服勞役，以新臺幣壹仟元折算壹日。
    理  由
一、聲請意旨略以：受刑人林耀銘因殺人未遂數罪，先後經判決
    確定如附表，經其請求檢察官聲請定執行刑，爰依刑事訴訟
    法第477條第1項、刑法第50條第2項、第51條第5款規定（聲
    請書漏載第51條第7款，應予補充）聲請裁定等語。
二、按裁判確定前犯數罪者，併合處罰之。但有下列情形之一者
    ，不在此限：得易科罰金之罪與不得易科罰金之罪；二得
    易科罰金之罪與不得易服社會勞動之罪；得易服社會勞動
    之罪與不得易科罰金之罪；得易服社會勞動之罪與不得易
    服社會勞動之罪；前項但書情形，受刑人請求檢察官聲請定
    應執行刑者，依第51條規定定之；數罪併罰，有二裁判以上
    者，依刑法第51條之規定，定其應執行之刑；刑法第50條第
    1項、第2項、第53條分別定有明文。又按數罪併罰，分別宣
    告多數有期徒刑者，於各刑中之最長期以上，各刑合併刑期
    以下，定其刑期，但不得逾30年；宣告多數罰金者，於各刑
    中之最多額以上，各刑合併之金額以下，定其應執行之金額
    ，刑法51條第5款、第7款各定有明文。另數罪併罰中之一罪
    依刑法規定得易科罰金，若因與不得易科之他罪併合處罰結
    果而不得易科罰金時，原可易科部分，所處之刑，自亦無庸
    為易科折算標準之記載（司法院大法官會議釋字第144號解
    釋、第679號解釋意旨參照）。次按法律上屬於自由裁量之
    事項，有其外部性界限及內部性界限，並非概無拘束。依據
    法律之具體規定，法院應在其範圍選擇為適當之裁判者，為
    外部性界限；而法院為裁判時，應考量所適用之法規之目的
    及法律秩序之理念所在者，為內部性界限。法院為裁判時，
    二者均不得有所逾越。在數罪併罰，有2裁判以上，定其應
    執行之刑之案件，法院所為刑之酌定，雖屬自由裁量之事項
    ，但應受前揭外部性界限及內部性界限之拘束。即刑法第51
    條第5款規定均採限制加重主義，就俱發各罪中，以最重之
    宣告刑為基礎，由法院參酌他罪之宣告刑，裁量加重定之，
    上揭不得逾法定之30年最高限制，即法理上所稱之外部性界
    限；並應受法秩序理念規範之比例原則、平等原則、責罰相
    當原則、重複評價禁止原則等自由裁量權之內部抽象價值要
    求界限之支配，使以輕重得宜，罰當其責，俾符合法律授與
    裁量權之目的，以區別數罪併罰與單純數罪之不同，兼顧刑
    罰衡平原則（最高法院108年度台抗字第81號、105年度台上
    字第428號判決意旨參照）。再按罰金無力完納者，其刑罰
    之執行方式，依刑法第42條第1項、第3項之規定，採以新臺
    幣（下同）1,000元、2,000元或3,000元折算1日之標準易服
    勞役，但勞役期限不得逾1年。此乃因罰金易服勞役，係變
    更執行原罰金刑之處分為具有拘束人身自由內容之易服勞役
    ，屬不利於受刑人之易刑處分。另數罪併罰，應依分別宣告
    其罪之刑為基礎，本於法定標準定其應執行之刑。參諸刑法
    第42條第6項規定「科罰金之裁判，應依前3項之規定，載明
    折算1日之額數」，明定易刑之標準，應由裁判之法院裁量
    並於主文內諭知。則數罪併罰，有二裁判以上，而依刑法第
    51條規定定其應執行之刑時，關於罰金易服勞役之折算，亦
    應依原確定判決所諭知之折算標準基礎定之，此為裁判確定
    效力之當然。
三、查受刑人前因殺人未遂等罪，先後經如附表所示之法院判處
    如附表所示之刑，並均確定在案，且如附表所示各罪，均係
    在如附表編號1所示之罪判決確定日前所犯等情，有各該判
    決書及本院被告前案紀錄表附卷可稽。又受刑人所犯如附表
    所示各罪，其中有得易科罰金之罪（附表編號3）與不得易
    科罰金之罪（附表編號1、2、4、5至8），固合於刑法第50
    條第1項但書之規定，惟受刑人已聲請定其應執行刑，此有
    臺灣臺中地方檢察署刑法第50條第1項但書案件是否請求定
    應執行刑調查表在卷足佐（見本院卷第11頁），得依刑法第
    50條第2項之規定定其應執行刑，是檢察官聲請定其應執行
    刑，於法相符，應予准許。又經本院函知受刑人於文到後3
    日內陳述意見，受刑人於民國111年1日6日親自收受本院函
    文後，於同日具狀表示無意見，有本院111年1月4日111中分
    高刑儉111聲21字第00000號刑事庭函（稿）、送達證書、本
    院陳述意見調查表各1份在卷（見本院卷第135、137、139至
    140頁）可稽。是以，本院衡酌上開各罪宣告刑之有期徒刑
    總和上限、各刑中最長期，及附表編號1至5所示之罪，前經
    本院110年度聲字第1550號裁定定應執行有期徒刑8年6月，
    附表編號6至8所示之罪，前經本院109年度上訴字第2513號
    判決定應執行有期徒刑9年2月，暨受刑人所犯如附表所示各
    罪之犯罪類型、動機、態樣、侵害法益、行為次數等情狀，
    復就其所犯之罪整體評價其應受非難及矯治之程度，兼衡刑
    罰經濟與公平、比例等原則，定其應執行刑及罰金易服勞役
    之折算標準如主文所示。
據上論斷，應依刑事訴訟法第477條第1項，刑法第50條第1項但
書、第2項、第53條、第51條第5款、第7款、第42條第3項，裁定
如主文。
中　　華　　民　　國　　111 　年　　1 　　月　　12　　日
            
　　　　　　
　　　　　　刑事第十一庭　  審判長法　官　張意聰
                                  法　官　周瑞芬
                                  法　官　陳慧珊
以上正本證明與原本無異。
如不服本裁定，得於收受送達後五日內向本院提出抗告書狀（須
附繕本）。因疫情而遲誤不變期間，得向法院聲請回復原狀。

                                  書記官  李淑芬
　　　　　　　　　　　　　　　　　
中　　華　　民　　國　　111 　年　　1 　　月　　12　　日
附表：受刑人林耀銘定應執行刑一覽表
編           號        1       2       3 罪           名  毒品危害防制條例 毒品危害防制條例 毒品危害防制條例 宣     告    刑  有期徒刑8月 有期徒刑10月 有期徒刑4月 犯  罪   日  期  108.03.15 108.08.28 108.08.28 偵查（自訴）機關年  度  案 號  臺中地檢108年度偵緝字第 1239號等 臺中地檢108年度毒偵字第 3726號 臺中地檢108年度毒偵字第 3726號 最後事實審 法        院 臺中地院 臺中地院 臺中地院  案        號 108年度訴字第 2168號 108年度訴字第2710號 108年度訴字第2710號  判 決  日 期 109.04.29 109.05.19 109.05.19 確定判決 法        院 臺中地院 臺中地院 臺中地院  案        號 108年度訴字第 2168號 108年度訴字第2710號 108年度訴字第2710號  判        決確 定  日 期 109.06.03 109.07.01 109.07.01 是否為得易科罰金、易服社會勞動之案件  均否 均否 均是 備           註  臺中地檢109年度執字第10537號  臺中地檢109年度執字第10469號 臺中地檢109年度執字第10470號   臺中地檢110年度執更字第2740號 （編號1至5曾定應執行有期徒刑8年6月）   
編           號           4          5 罪           名  毒品危害防制條例 槍砲彈藥刀械管制條例 宣     告    刑  有期徒刑3年8月 （2罪） 有期徒刑3年6月， 併科新臺幣6萬元 犯  罪   日  期  108.03.23、 108.06.10 107年8月左右某日至 108年12月20日為警查獲 偵查（自訴）機關年  度  案號  臺中地檢108年度偵字第 20592號 臺中地檢109年度偵字第 1105號 最後事實審 法        院 臺中地院 臺中高分院  案        號 108年度訴字第2338號 109年度上訴字第1607號  判 決  日 期 109.09.30 109.10.22 確定判決 法        院 臺中地院 最高法院  案        號 108年度訴字第2338號 109年度台上字第5968號  判        決確 定  日 期 110.03.18 （撤回上訴） 109.12.23 是 否 為 得易 科 罰 金 之案 件  均否 徒刑均否； 併科罰金得易服勞役、社會勞動 備           註  臺中地檢110年度執字第 5726號 臺中地檢110年度執字第 1086號   臺中地檢110年度執更字第2740號 （編號1至5曾定應執行有期徒刑8年6月）  
編           號        6       7       8 罪           名  殺人未遂 槍砲彈藥刀械管制條例 毒品危害防制條例 宣     告    刑  有期徒刑6年2月 有期徒刑3年8月，併科新臺幣8萬元 有期徒刑1年6月 犯  罪   日  期  108.07.29 108年7月29日前某日至108年7月29日查獲時 108年7月29日前某日至108年7月29日查獲時 偵查（自訴）機關年  度  案 號  臺中地檢108年度偵字第3719號等 臺中地檢108年度偵字第3719號等 臺中地檢108年度偵字第3719號等 最後事實審 法        院 臺中高分院 臺中高分院 臺中高分院  案        號 109年度上訴字第2513號 109年度上訴字第2513號 109年度上訴字第2513號  判 決  日 期 110.02.02 110.02.02 110.02.02 確定判決 法        院 最高法院 最高法院 最高法院  案        號 110年度台上字第4543號 110年度台上字第4543號 110年度台上字第4543號  判        決確 定  日 期 110.08.12 110.08.12 110.08.12 是否為得易科罰金、易服社會勞動之案件  均否 徒刑均否； 併科罰金得易服勞役、社會勞動 均否 備           註  臺中地檢110年度執字第10736號 （編號6至8曾定應執行有期徒刑9年2月）